Minutes et répertoires du notaire Jean I CHARLES, 13 mars 1581 - décembre 1590 (étude XVIII)
Archives nationales
- Minutes de Jean I CHARLES, 1581 - 14 avril 1652; MC/ET/XVIII/105 - MC/ET/XVIII/232
  - Minutes (inventaires après décès). 1589 - 1590, MC/ET/XVIII/204
    - Nicolas Cudreroy, étudiant à l'Université de Paris. Liste des livres lui ayant appartenu., 4 août 1590; MC/ET/XVIII/204
      Collèges et université de Paris au XVIe siècle (env. 9000 actes), par Madeleine Jurgens, Pierre-Yves Louis, Agnès Masson et Xenia Pamfilova, v. 1950, 1985-1994 (fichier papier entièrement dématérialisé; voir contexte dans le Plan d’orientation général - Notaires de Paris, guides thématiques du Minutier).
      inventaire; étudiant
    - Inventaire après décès de Thibault Musnier, et Jean Laumessée, sa femme, au Mont Saint-Hilaire, à l'enseigne de l'Ancre., 9 août 1590; MC/ET/XVIII/204; 5 f.
      inventaire après décès; Mont-Saint-Hilaire (hameau); Musnier, Thibault; Laumessée, Jean
    - Inventaire après décès de Michel Picquet, marchand bourcier, rue de la Vieille Pelleterie., 9 août 1590; MC/ET/XVIII/204; 11 f.
      inventaire après décès; Pelleterie (rue de la); Picquet, Michel; commerçant
    - Inventaire après décès d'Anne Boucher, veuve de Anthoine Goubeau, tailleur d'habits, rue de la Bucherie., 3 septembre 1590; MC/ET/XVIII/204; 6 f.
      inventaire après décès; Bûcherie (rue de la); Boucher, Anne; Goubeau, Anthoine; tailleur d'habits
    - Inventaire après décès de Gillette Riau, femme de Pierre Merlin, maître tissutier rubannier, au Mont Saint-Hilaire, à l'enseigne du Griffon d'Argent., 14 septembre 1590; MC/ET/XVIII/204; 4 f.
      inventaire après décès; Mont-Saint-Hilaire (hameau); Riau, Gillette; Merlin, Pierre; tisserand; passementier
    - Inventaire après décès de Nicole Musins, femme de Guillaume Joudet, rue Saint-Victor., 3 octobre 1590; MC/ET/XVIII/204; 2 f.
      inventaire après décès; Saint-Victor (rue); Musins, Nicole; Joudet, Guillaume
    - Inventaire après décès de Estienne Chevallier, archer-sergent au Châtelet, rue Perdue., 4 octobre 1590; MC/ET/XVIII/204; 12 f.
      inventaire après décès; Perdue (rue); Chevallier, Estienne
    - Inventaire après décès de Marthe Cousture, veuve de Jehan de Paris, chantre, rue de la Bucherie., 4 octobre 1590; MC/ET/XVIII/204; 8 f.
      inventaire après décès; Bûcherie (rue de la); Cousture, Marthe; Paris, Jehan de; chanteur
    - Inventaire après décès de Jacques Blanchon, marchand de vins, et Mathurine Ravier, sa femme, rue de la Grande Tonnerie., 6 octobre 1590; MC/ET/XVIII/204; 7 f.
      inventaire après décès; Blanchon, Jacques; Ravier, Mathurine; commerçant
    - Inventaire après décès de Geoffroy Certainville, savetier, rue Pierre Sarazin., 8 octobre 1590; MC/ET/XVIII/204; 2 f.
      inventaire après décès; Certainville, Geuffroy; bottier
    - Inventaire après décès de Nicolas Pynon, seigneur de Mancy, receveur et payeur de MM de la Chambre des Comptes, rue de la Chanvrerie., 9 octobre 1590; MC/ET/XVIII/204; 39 f.
      inventaire après décès; Chanverrerie (rue de la); Pynon, Nicolas
    - Inventaire après décès de Jean Guyot, barbier-chirurgien, place Maubert., 4 novembre 1590; MC/ET/XVIII/204; 3 f.
      inventaire après décès; Maubert (place); Guyot, Jehan; chirurgien
    - Inventaire après décès de Adrian Laurens, place Maubert, à l'enseigne de la Crosse., 7 novembre 1590; MC/ET/XVIII/204; 10 f.
      La date donnée par G. Wildenstein dans Le Goût pour la Peinture ... (1589-11-07) est erronée. La date exacte est 1590-11-07.
      inventaire après décès; Maubert (place); Laurens, Adrian
    - Inventaire après décès de Gilles Raveneau, sergent à verge au Châtelet, rue des Lavendières. 9 novembre, 9 novembre 1590; MC/ET/XVIII/204; 11 f. B
      La date donnée par G. Wildenstein dans Le Goût pour la Peinture ... (1589-11-09) est erronée. La date exacte est 1590-11-09.
      inventaire après décès; Lavandières (rue des); Raveneau, Gilles; auxiliaire de justice
    - Inventaire après décès de Thomette Plocquin, femme de Jacques Guinebert, maître maréchal, place Maubert., 12 novembre 1590; MC/ET/XVIII/204; 11 f.
      inventaire après décès; Maubert (place); Plocquin, Thomette; Guinebert, Jacques
    - Inventaire après décès de Françoys Regnard, avocat au Parlement, rue Saint-Victor., 12 novembre 1590; MC/ET/XVIII/204; 23 f.
      La date donnée par G. Wildenstein dans Le Goût pour la Peinture ... (1589-11-12) est erronée. La date exacte est 1590-11-12.
      inventaire après décès; Saint-Victor (rue); Regnard, Françoys; avocat au parlement (Ancien Régime)
    - Inventaire après décès de Adam Cheveron, marchand de vins, près le Petit-Pont, à l'enseigne des Trois Boucles., 16 novembre 1590; MC/ET/XVIII/204; 11 f.
      La date donnée par G. Wildenstein dans Le Goût pour la Peinture ... (1589-11-16) est erronée. La date exacte est 1590-11-16).
      inventaire après décès; Cheveron, Adam; commerçant
    - Inventaire après décès de Jehan Chanter, maître faiseur d'esteufs, rue du Bon Puits., 17 novembre 1590; MC/ET/XVIII/204; 2 f.
      inventaire après décès; Chanter, Jehan
    - Inventaire après décès de Jehan Maingot, maître tondeur de grandes forces, au faubourg Saint-Marcel., 17 novembre 1590; MC/ET/XVIII/204; 10 f.
      inventaire après décès; Saint-Marcel (faubourg); Maingot, Jehan; tisserand
    - Inventaire après décès de Marye Constantin, veuve de Barthélemy Pleau, marchand épicier, en une chambre de la maison de Michel Gamarre., 19 novembre 1590; MC/ET/XVIII/204; 3 f.
      inventaire après décès; Constantin, Marye; Pleau, Barthelemy; Gamarre, Michel; commerçant; commerçant
    - Inventaire après décès de Renée Richard, veuve de Mathurin Constantin., 19 novembre 1590; MC/ET/XVIII/204; 21 f.
      La date donnée par G. Wildenstein dans Le Goût pour la Peinture ... (1589-11-19) est erronée. La date exacte est 1590-11-19.
      inventaire après décès; Richard, Renée; Constantin, Mathurin
    - Inventaire après décès de Barbe Gombault, veuve de Jehan Anquetin, rue des Anglais., 19 novembre 1590; MC/ET/XVIII/204; 7 f.
      inventaire après décès; Anglais (rue des); Gombault, Barbe; Anquetin, Jean
    - Inventaire après décès de Jean Voisin, maître paveur, sur le quai de la Tournelle., 23 novembre 1590; MC/ET/XVIII/204; 7 f.
      La date donnée par G. Wildenstein dans Le Goût pour la Peinture ... (1589-11-23) est erronée. La date exacte est 1590-11-23.
      inventaire après décès; Tournelle (quai de la); Voisin, Jehan; paveur-dalleur
    - Inventaire après décès de Michel Villequin, maître pêcheur à engins., 27 novembre 1590; MC/ET/XVIII/204; 10 f.
      inventaire après décès; Villequin, Michel; marin-pêcheur
    - Inventaire après décès de Denise Barre, femme de Jean Périer, gagne-denier, rue des Noyers., 29 novembre 1590; MC/ET/XVIII/204; 2 f.
      inventaire après décès; Noyers (rue des); Barre, Denise; Périer, Jean; journalier
    - Inventaire après décès de Michelle Baudelot, veuve de Marin Fourmantin, maître teinturier, rue Saint-Martin, devant Saint-Merri., 3 décembre 1590; MC/ET/XVIII/204; 5 f.
      inventaire après décès; Saint-Martin (rue); Saint-Merri (église); Baudelot, Michelle; Fourmantin, Marin; teinturier blanchisseur
    - Inventaire après décès de Marye Syonneau, femme de Toussainctz Pellecerf, marchand de vins, en une maison joignant le couvent des Carmes., 15 décembre 1590; MC/ET/XVIII/204; 15 f.
      inventaire après décès; Syonneau, Marye; Pellecerf, Toussainctz; commerçant
    - Inventaire après décès de Anne Quartier, femme de Claude Blanchon, marchand, rue du Mont Sainte-Geneviève., 18 décembre 1590; MC/ET/XVIII/204; 10 f.
      inventaire après décès; Quartier, Anne; Blanchon, Claude; commerçant
    - Inventaire après décès de Claude Baudelot, maître verger et Marguerite Le Roy, sa femme, rue de la Boucherie., 22 décembre 1590; MC/ET/XVIII/204; 8 f.
      inventaire après décès; Baudelot, Claude; Le Roy, Marguerite
    - Inventaire après décès de Geneviefve de La Haye, femme de Jehan Mézart, maître faiseur d'esteufs, rue des Bernardins., 22 décembre 1590; MC/ET/XVIII/204; 18 f.
      inventaire après décès; Bernardins (rue des); La Haye, Geneviefve de; Mézart, Jehan
    - Inventaire après décès de Jacquette Potteau, femme de Michel Assart, laboureur de vignes, Villeneuve-Le-Roy., 22 décembre 1590; MC/ET/XVIII/204; 7 f.
      inventaire après décès; Potteau, Jacquette; Assart, Michel; viticulteur
    - Inventaire après décès de Marie Lempereur, veuve de Eustache Le Menu, maître tapissier, place Maubert., 31 décembre 1590 - 1590; MC/ET/XVIII/204; 5 f.
      inventaire après décès; Maubert (place); Lempereur, Marie; Le Menu, Eustache; tapissier
  - Minutes et brevets. 1583 - 1635, MC/ET/XVIII/221; Document détérioré.
    Minutes, résidus dont brevets (1602-1635). Actes de Jean I Charles.
    2 actes de Jean II Charles (1634-1635).
    brevet notarié
  - Minutes. 1590, 5 avril - 1652, 14 avril, 5 avril 1590 - 14 avril 1652; MC/ET/XVIII/232
    Minutes enregistrées à part des notaires Jean I, Jean II, Jacques I et Jacques II Charles, et Christophe Chalon.
    'Registre où sont plusieurs actes et minutes qui n'ont esté mises selon leur ordre des répertoires de divers années et dont les parties n'ont voulu estre mises aux registres et liasses des aultres minuttes, dont est fait mention à la fin du répertoire en l'année et dont lesdites minuttes sont des maitres Charles père et fils que de Chalon.
    Jean I et Jean II Charles: 1590, 5 avril à 1635, 17 juin; f° VIIxxX: sentences arbitrales, 1600-1625; dépôts de pièces, 1602-1620.
    Jacques I et Jacques II Charles: f°IIcXLV, 1627, 7 juin à 1639, 31 octobre; f° IIIcI; admodiation pour 6 ans de l'abbaye de Tournus, 1620, 7 janvier; expédition Girard, notaire à Tournus; ordonnance du cardinal de Tournon, 27 août 1547, prorogé le 12 juin 1625.
    Christophe Chalon: deux actes sur feuillets détachés, 1650, 30 juillet et 1652, 14 avril.
    IIIIcV feuillets.
- Répertoire(s) de Jean I CHARLES, 1581 - 1590; MC/RE/XVIII/24/A
  - Etat sommaire des archives de l'étude. 1581 - 1590, MC/RE/XVIII/24/A
    État du 'chartrier': état des répertoires, des liasses et des dossiers de clients de l'étude depuis 1581, pour les notaires Jean I Charles, Jacques II Charles, Christophe Chalon, Louis Henri Vincent, Antoine Bobusse, Etienne Regnault, Jacques Miller, Jean Nicolas Giard, Nicolas Cartier, Jean Le Chanteur, daté d'après 1794, début d'exercice de Gauldrée-Boileau.
    Informations concernant le classement et la cotation:
    Le niveau inférieur de description, quand il existe, correspond aux mentions d'actes contenues dans le répertoire. Parmi celles-ci, certaines peuvent y être décrites, de manière plus ou moins détaillée. Pour consulter l'acte proprement dit, il convient de rechercher la cote au niveau des articles (registre ou liasse) des minutes du notaire (cote de type 'MC/ET').
    Ancienne(s) cote(s):
    RE/XVIII/24